【裁判字號】    92,易,543
【裁判日期】    920718
【裁判案由】    業務侵占
【裁判全文】
臺灣高雄地方法院刑事判決                          九十二年度易字第五四三號
    公  訴  人  臺灣高雄地方法院檢察署檢察官
    被      告  甲○○
右列被告因業務侵占案件，經檢察官提起公訴（九十一年度偵緝字第一七三七號），
本院判決如左：
    主  文
甲○○意圖為自己不法之所有，而侵占對於業務上所持有之物，累犯，處有期徒刑捌
月。
    事  實
一、甲○○前於民國八十七年間因偽造文書案件，經本院判處有期徒刑五月確定，並
    於八十八年三月七日執行完畢，仍不知悔改，於九十一年三月一日受僱於乙○○
    經營設於高雄市左營區○○○路一號十樓之六之秉宏洋行，擔任業務員，負責成
    衣銷售及收取、保管貨款等業務，為從事業務之人，於九十一年四月十八日駕駛
    秉宏洋行負責人乙○○所有之車號ＢＲ─○四一九號廂型車，附載有秉宏洋行所
    有之成衣六百七十件外出銷售，竟基於意圖為自己不法之所有，於販售成衣後所
得之貨款新台幣（以下同）六萬七千元，變易持有為所有之意思予以侵占入己，
    並逃匿無蹤，未再與乙○○聯絡，並將其行動電話關機，致乙○○遍尋不著，始
    悉上情。
二、案經乙○○訴請臺灣高雄地方法院檢察署檢察官偵查起訴。
    理  由
一、訊之被告甲○○對於右揭駕駛廂型車附載六百七十件成衣外出銷售之事實坦承不
    諱，惟否認有侵占犯行，辯稱：僅賣出二萬餘元之成衣，未逾三萬元，已花用殆
    盡，其餘成衣均係被竊，被竊後有告知其大哥楊宇晃云云。經查，右揭犯罪事實
    ，業據告訴人乙○○於偵訊及本院審理中指訴綦詳，核與證人即兄弟服飾股份有
    限公司張益斌於偵訊中證述之情節相符，並有估價單、貨物保管證明契約書、存
    證信函各一份、違反道路交通管理事件通知單影本八張在卷可稽。被告雖以前揭
    情詞置辯，然查，證人即被告大哥楊宇晃於偵訊中證稱：被告於九十一年四月十
    八日說要開公司廂型車載貨上北部後便沒有回家，只有在七月間以公共電話打回
    家說身上沒錢，要伊匯錢等語。並未提及被告向其表示銷售之衣服失竊一事，被
    告復無法提出於衣服失竊後有向警察機關報案之證據以供查證，是以被告所辯外
    出後居無定所，而貨品被竊云云，顯不足採信，被告於銷售衣服後卻未曾主動與
    告訴人聯絡，且屢經告訴人留電話語音後，猶置之不理，嗣經臺灣高雄地方法院
    檢察署及本院先後通緝到案後仍不歸還貨款，況被告於檢察官偵訊中亦坦承已將
    銷售成衣所得款二萬餘元供自己花用。綜上，被告前開所辯顯係事後卸責之詞，
    不足採信。其有將業務上所持有之貨款六萬七千元變易持有為所有，並有為自己
    不法所有之意圖甚明，本件事證明確，被告右揭犯行，堪以認定。
二核被告所為，係犯刑法第三百三十六條第二項之業務侵占罪。被告前於八十七年
    間因偽造文書案件，經本院判處有期徒刑五月確定，並於八十八年三月七日執行
    完畢之事實，有臺灣高等法院被告全國前案紀錄表及臺灣高雄地方法院檢察署刑
    案資料查註紀錄表各一份在卷可稽，其於五年以內再犯本件有期徒刑以上之罪，
    為累犯，依刑法第四十七條規定加重其刑。爰審酌被告有前開犯罪前科，素行不
    佳，犯罪之動機、手段，侵占之款項為六萬七千元，對告訴人所生損害及犯後未
    坦承犯行，亦未與告訴人達成民事和解等一切情狀，量處如主文所示之刑。
據上論斷，應依刑事訴訟法第二百九十九條第一項前段，刑法第三百三十六條第二項
、第四十七條，罰金罰鍰提高標準條例第一條前段，判決如主文。
本案經檢察官陳碧霞到庭執行職務。
中      華      民      國      九十二      年      七    月    十八    日
                                  臺灣高雄地方法院刑事庭
                                      法  官    涂裕洪
右正本證明與原本無異。
如不服本判決，應於判決送達後十日內，向本院提出上訴狀。
                                      書記官    賴佳慧
中    華    民    國      九十二     年      七     月      二十二      日
附錄本判決所論罪法條：
刑法第三百三十五條
    意圖為自己或第三人不法之所有，而侵占自己持有他人之物者，處五年以下有期
    徒刑、拘役或科或併科一千元以下罰金。
    前項之未遂犯罰之。
刑法第三百三十六條第二項
    對於業務上所持有之物，犯前條第一項之罪者，處六月以上五年以下有期徒刑，
    得併科三千元以下罰金。


司法院資訊處製作；財團法人民間司法改革基金會備份。
